台灣板橋地方法院刑事判決　　　　　　 93年度簡上字第697號
　　上　訴　人　台灣板橋地方法院檢察署檢察官
　　被　　　告　甲○○
上列上訴人因被告違反毒品危害防制條例案件，不服本院93年度
簡字第4454號中華民國93年9 月30日第一審判決（聲請簡易判決
處刑案號：93年度核退毒偵字第818 號），提起上訴及移送併案
審理（93年度毒偵字第4258、3956號），本院管轄之第二審合議
庭判決如下：
    主  文
原判決撤銷。
甲○○連續施用第二級毒品，處有期徒刑陸月，如易科罰金，以
佰元折算壹日。扣案之塑膠袋個內所含之安非他命殘渣沒收
銷燬之，塑膠袋個、吸食器壹組、吸管壹支、吸管提撥器壹個
及酒精燈貳組均沒收。
    事  實
一、甲○○前於民國（下同）92年間因施用毒品案件，經本院以
    92年度毒聲字第564 號裁定送觀察勒戒後，認無繼續施用毒
    品之傾向，於92年3 月12日執行完畢後釋放，並經台灣板橋
    地方法院檢察署檢察官於92年3 月27日以92年度毒偵字第77
    5 號不起訴處分確定。詎仍未戒除毒癮，於上開觀察勒戒執
    行完畢釋放後五年內，另基於施用第二級毒品安非他命之概
    括犯意，自92年3 月28日起至93年7 月29日止，先後在台北
    縣新莊市○○○路10號其住處內及台北縣新莊市○○路四維
    公園廁所內，將第二級毒品安非他命置於吸食器之玻璃球內
    用火燒烤後，再施用所冒出霧化含有安非他命成份之氣體，
    以此方式施用第二級毒品安非他命多次。嗣分別於93年5 月
    11日12時30分許，經警在甲○○上址之住處內查獲，並扣得
    其所有且供其施用毒品所用之塑膠袋1 個（內含有毒品安非
    他命殘渣，因殘渣量微無法秤重）、吸食器1 組、吸管1 支
    、吸管提撥器1 個及酒精燈2 組；另扣得與施用安非他命無
    關之已損壞之電子磅秤1 台及用來裝硬幣之分裝袋一袋等物
    。復於同年7 月31日上午3 時50分許，在台北市大同區○○
    ○路與蘭州街口為警查獲，並扣得其所有供施用毒品所用之
    塑膠袋2個（內含安非他命殘渣，因量微無法秤重）。
二、案經台北縣政府警察局移送台灣板橋地方法院檢察署檢察官
    偵查後聲請簡易判決處刑暨台北市政府警察局大同分局報請
    該署檢察官移送本院併案審理。
    理  由
一、上揭事實，業據被告甲○○迭於警詢、偵查、本院準備程序
    及審理時坦承不諱，並有如事實欄所載之物扣案可資佐證；
    又被告先後於93年5 月11日及同年7 月31日為警查獲，並採
    集其尿液檢體送驗結果，均呈安非他命類陽性反應，亦有台
    北縣政府警察局93年5 月27日北警刑字第0930070611號函檢
    附台灣科技檢驗股份有限公司濫用藥物尿液檢驗報告及台北
    市政府警察局大同分局93年8 月16日北市警同分字第093625
    90700 號函檢附台灣尖端先進生技醫藥股份有限公司濫用藥
    物檢驗報告附卷可佐（見93年度毒偵字第2256號偵查卷第14
    頁、第15頁及93年度毒偵字第3956號偵查卷第16頁、第18頁
    第19頁以及93年度毒偵字第4258號偵查卷第8 頁、第23頁）
    。此外並有現場勘查照片10幀在卷足參（見93年度核退毒偵
    字第818 號偵查卷第23頁至第27頁）。罪證明確，被告犯行
    洵堪認定。再被告前因施用毒品案件，經本院以92年度毒聲
    字第564 號裁定送觀察勒戒後，認無繼續施用毒品之傾向，
    於92年3 月12日執行完畢後釋放，並經台灣板橋地方法院檢
    察署檢察官於92年3 月27日以92年度毒偵字第775 號不起訴
    處分確定，亦有上開不起訴處分書及台灣高等法院被告全國
    前案紀錄表在卷可考，是被告於觀察、勒戒執行完畢釋放後
    ，五年內再犯本件施用毒品犯行，應依法論科。
二、查安非他命依其成癮性、濫用性及對社會危害性之程度，已
    為毒品危害防制條例第2 條第2 項第2 款列為第二級毒品。
    核被告所為，係犯毒品危害防制條例第10條第2 項施用第二
    級毒品之罪。又被告施用第二級毒品安非他命前後持有第二
    級毒品安非他命之低度行為，應為其施用之高度行為所吸收
    ，不另論罪。再被告先後多次施用之行為，時間緊接，且犯
    罪構成要件相同，顯係基於概括犯意反覆為之，為連續犯，
    應論以一罪，並加重其刑。至公訴人雖僅起訴被告於92年3
    月28日起至93年5 月10日止施用第二級毒品之行為，惟被告
    仍連續施用至93年7 月29日止，已如前述，然此部分犯行與
    已起訴部分有連續犯裁判上一罪之關係，依審判不可分之原
    則，應為起訴效力所及，且經檢察官移送併辦，本院自應一
    併予審理。
三、次查原判決就被告予以論罪科刑，固非無見；惟查被告自前
    次93年5 月11日被查獲後，仍多次施用第二級毒品至93年7
    月29日止，此部分犯行與已聲請部分，係屬連續犯，具有裁
    判上一罪之關係，當為聲請效力之所及，原審未及審酌，自
    有未洽，聲請人上訴意旨執此指摘原判決不當，為有理由，
    自應由本院將此部分撤銷改判。爰審酌被告前因施用毒品案
    件經送觀察、勒戒，仍不能戒除毒癮，再次漠視法令禁制而
    犯本罪，顯見其戒除毒癮之意志薄弱，惟念其犯後坦承犯行
    ，態度尚佳，且施用毒品所生危害，實以自戕身心健康為主
    ，對於他人生命、身體、財產等法益，尚無明顯而重大之實
    害等一切情狀，量處如主文所示之刑，並諭知易科罰金之折
    算標準，以示懲儆。至扣案塑膠袋共3 個內所含之安非他命
    殘渣（因量微無法秤重），係屬違禁物，應依毒品危害防制
    條例第18條第1 項前段規定沒收銷燬之；而塑膠袋3 個本身
    、吸食器1 組、吸管1 支、吸管提撥器1 個、酒精燈2 組等
    物，皆為被告所有且供其施用毒品所用之物，此據被告於警
    詢中供承在卷，雖被告於本院審理時辯以酒精2 組中其中1
    組有損壞，惟被告於警詢中僅供述查獲之電子磅秤1 台有損
    壞外，其餘並無表示有所損壞，是認被告於警詢中所述較為
    可採，故皆應依諭知沒收。另本件查獲時，在被告住處扣得
    電子磅秤1 台、分裝袋1 袋等物，被告否認與施用毒品有何
    關聯，復無證據足認確係供其犯本件之罪所用之物，爰不於
    本案宣告沒收之，併予敘明。
據上論斷，應依刑事訴訟法第455 條之1 第1 項、第3 項、第36
9 條第1 項前段、第364 條、第299 條第1 項前段，毒品危害防
制條例第10條第2 項、第18條第1 項前段，刑法第11條前段、第
56條、第41條第1 項前段、第38條第1 項第2 款，罰金罰鍰提高
標準條例第2 條，判決如主文。
本案經檢察官陳孟黎到庭執行職務
中　　華　　民　　國　　94　　年　　3 　　月　　15　　日
                         台灣板橋地方法院刑事第五庭
                             審判長法  官  陳  坤  地
                                   法  官  許  映  鈞
                                   法  官  潘  長  生
上列正本證明與原本無異。
不得上訴。
                                   書記官  楊  馥  如
中　　華　　民　　國　　94　　年　　3 　　月　　15　　日
附錄本案論罪科刑法條
毒品危害防制條例第10條：
施用第一級毒品者，處六月以上五年以下有期徒刑。
施用第二級毒品者，處三年以下有期徒刑。
